【裁判字號】    97,交訴,74
【裁判日期】    971211
【裁判案由】    公共危險
【裁判全文】
臺灣雲林地方法院刑事判決              97年度交訴字第74號
公  訴  人  臺灣雲林地方法院檢察署檢察官
被      告  甲○○
                    國民
                    （另案
上列被告因公共危險案件，經檢察官提起公訴（97年度偵字第40
57號）於本院準備程序進行中，被告就被訴事實為有罪之陳述，
經合議庭裁定由法官一人獨任進行簡式審判程序，判決如下：
    主  文
甲○○駕駛動力交通工具肇事，致人受傷而逃逸，累犯，處有期
徒刑柒月。
    犯罪事實及證據名稱
一、犯罪事實：
    甲○○前因施用毒品案件，經本院於民國94年02月25日，以
    94年度訴緝字第2 號判決判處應執行有期徒刑1 年，經上訴
    臺灣高等法院臺南分院後，於94年12月13日撤回上訴而告確
    定；復因施用毒品案件，經本院於95年07月27日，以95年度
    訴字第428 號判決判處應執行有期徒刑1 年2 月確定，2 罪
    接續執行，嗣經裁定減刑，於96年09月12日縮刑期滿執行完
    畢。甲○○97年05月04日晚間08時26分許（起訴書誤載為晚
    間08時30分許），駕駛車牌號碼CO -9556號自用小客車，沿
    雲林縣斗六市○○路由南往北方向行駛，行經中正路與文化
    路交岔路口時，其本應注意車輛行駛時，駕駛人應注意車前
    狀況，隨時採取必要之安全措施，而依當時情形天候晴、夜
    間有照明、路面鋪柏油、乾燥、無缺陷、無障礙物、視距良
    好，別無其他不能注意之情事，甲○○於通過上開交岔路口
    時，竟疏未注意車前狀況，採取必要之安全措施，適乙○○
    騎乘車牌號碼116-DRD 號重型機車，沿文化路由西向東方向
    直行，亦未注意車前狀況，逕行駛入上開交岔路口，乙○○
    騎乘機車前車頭遂撞擊甲○○駕駛自用小客車駕駛座車門，
    致乙○○人車倒地，受有右側髖關節後脫臼、左胸壁挫擦傷
    （3 ×2 公分）、右側頭皮撕裂傷（1 公分長2 處）等傷害
    （過失傷害部分，業據乙○○撤回告訴，由檢察官另為不起
    訴處分）。甲○○駕車肇事後，下車見乙○○因車禍受傷，
    本應即採取救護或其他必要措施，並向警察機關報告，不得
    駛離，竟另起犯意，逕自駕駛上開自用小客車駛離現場。嗣
    經警調閱現場監視器所拍攝畫面後，循線查獲甲○○，而悉
    上情。
二、程序部分：
    本件被告甲○○所犯為死刑、無期徒刑、最輕本刑為3 年以
    上有期徒刑以外之罪，被告於準備程序中均就被訴事實為有
    罪之陳述，經法官告知簡式審判程序之旨，並聽取公訴人、
    被告之意見後，合議庭認為適宜，依刑事訴訟法第273 條之
    1 第1 項規定，裁定進行簡式審判程序。又刑事訴訟法第15
    9 條第1 項規定：被告以外之人於審判外之言詞或書面陳述
    ，除法律有規定者外，不得作為證據。惟同條第2 項例外規
    定：法院以簡式審判程序，不適用之。故本件不適用傳聞排
    除法則有關限制證據能力之相關規定。並得依同法第310 條
    之2 準用同法第454 條之規定製作略式判決書，僅需記載犯
    罪事實、證據名稱及應適用之法條，並得以簡略方式為之。
三、證據名稱：
(一)、被害人乙○○之警詢、偵查筆錄。
(二)、道路交通事故現場圖、道路交通事故調查表(一)(二)。
(三)、現場照片5張。
(四)、監視器翻拍畫面2張。
(五)、洪揚醫院97年07月08日診斷證明書。
(六)、被告於警詢、偵查及於本院準備程序之筆錄。
(七)、被告自白與上述積極證據相符，顯屬真實。本件事證明確，
    被告犯行堪以認定。
四、論罪科刑之理由：
(一)、核被告所為，係犯刑法第185 條之4 駕駛動力交通工具肇事
    ，致人受傷而逃逸罪。
(二)、被告前因施用毒品案件，經本院於94年02月25日，以94年度
    訴緝字第2 號判決判處應執行有期徒刑1 年，經上訴臺灣高
    等法院臺南分院後，於94年12月13日撤回上訴而告確定；復
    因施用毒品案件，經本院於95年07月27日，以95年度訴字第
    428 號判決判處應執行有期徒刑1 年2 月確定，2 罪接續執
    行，嗣經裁定減刑，於96年09月12日縮刑期滿執行完畢，有
    臺灣高等法院被告前案紀錄表在卷可稽，被告於有期徒刑執
    行完畢後，5 年以內再故意犯本件有期徒刑以上之罪，為累
    犯，應依刑法第47條第1 項之規定，加重其刑。
(三)、本院審酌被告前有竊盜、肅清煙毒條例、麻醉藥品管理條例
    、毒品等前科，素行不佳，於本件車禍發生後，未對被害人
    為必要之救護，即逃離現場，恐致被害人錯失救治良機，及
    使警察機關追查肇事者產生困難，行為實有不當，法紀觀念
    亦屬薄弱，惟其犯後坦承犯行，態度良好，已與被害人達成
    民事損害賠償之和解，業據被害人於偵查中陳述明確，並有
    雲林縣林內鄉調解委員會調解書在卷可稽，適度彌補被害人
    之損害，係因被告祖母身體不適，打電話請被告返家載至醫
    院就診，始逕行離開現場，犯罪動機尚屬情有可原，為國中
    肄業，教育程度不高，在溪底駕駛車輛載運砂石，有正當工
    作及固定收入，未婚，亦無子女需扶養，及其他一切情狀，
    量處如主文所示之刑。
五、應適用之法律：
(一)、刑事訴訟法第273 條之1 第1 項、第299 條第1 項前段、第
    310 條之2 、第454 條。
(二)、刑法第185 條之4 、第47條第1 項。
本案經檢察官江柏青到庭執行職務。
中    華    民    國    97    年    12    月    11    日
                  刑事第六庭  法  官  李秋瑩
以上正本證明與原本無異
如不服本判決，應於判決送達後10日內，向本院提出上訴狀。 (
須附繕本)
                              書記官  邱明通
中    華    民    國    97    年    12    月    11    日
附錄本案論罪科刑法條全文：
中華民國刑法第185條之4
駕駛動力交通工具肇事，致人死傷而逃逸者，處6 月以上5 年以
下有期徒刑。


司法院資訊處製作；財團法人民間司法改革基金會備份。
